【裁判字號】    89,易,486
【裁判日期】    890531
【裁判案由】    竊盜
【裁判全文】
臺灣臺中地方法院刑事判決                          八十九年度易字第四八六號
    公  訴  人  臺灣台中地方法院檢察署檢察官
    被      告  丙○○
右列被告因毀損案件，經檢察官提起公訴（八十八年度偵字第二二七八九號），本院
判決如左：
    主  文
丙○○損壞他人之門鎖，足以生損害於他人，累犯，處有期徒刑參月，如易科罰金，
以參佰元折算壹日。
扣案鐵撬壹枝沒收。
    事  實
一、丙○○曾於民國八十八年間因犯竊盜罪，經本院判處有期徒刑五月確定，甫於八
    十八年十一月十三日執行完畢，仍不知悔改。渠於前案甫執行完畢出監，為報復
    前因至張鳳棋所有設於台中縣烏日鄉東園村興農巷慈聖宮廟前之檳榔攤行竊被捕
    ，竟於八十八年十一月十四日下午十九時五分許，持其所有之鐵撬一枝，至上開
    檳榔攤損壞張鳳棋所有檳榔攤之門鎖，足以生損害於張鳳棋。嗣因碰觸到該檳榔
    攤所裝設防盜警報器，為甲○○發現報警查獲，並扣得前開鐵撬一枝。
二、案經甲○○訴由台中縣警察局烏日分局報請台灣台中地方法院檢察署檢察官偵查
    起訴。
    理  由
一、右揭事實業據被告坦承不諱，並據告訴人張鳳棋指訴在卷，且與証人即查獲本案
    之員警乙○○証述情節相符，另有前開鐵撬一支扣案可証、現場照片二幀附卷可
    稽。本件事證明確，被告毀損犯行足堪認定。
二、核被告所為，係犯刑法第三百五十四條毀損罪。被告曾於八十八年間因犯竊盜罪
    ，經本院判處有期徒刑五月確定，甫於八十八年十一月十三日執行完畢，有台灣
    台中地方法院檢察署刑案資料查註紀錄表一紙在卷可按，渠於五年內再犯本件有
    期徒刑以上刑之罪，為累犯，應依刑法第四十七條規定加重其刑。爰審酌被告之
    品行、為思報復而恣意毀損他人之物品、所毀損物品之價值非高及犯罪後態度等
    一切情狀，量處如主文所示之刑，並諭知易科罰金之折算標準示懲。
三、扣案之鐵撬，業據被告於警訊中坦承係渠所有，為被告所有，供犯罪所用之物，
    併依刑法第三十八條第一項第二款宣告沒收。
四、公訴意旨另以被告係為竊取前開檳榔攤內之財物而撬壞前開門鎖，因認被告所為
    尚涉有刑法第三百二十一條第一項第三款之攜帶兇器竊盜罪嫌。訊據被告堅決否
    認有何竊盜犯行，辯稱伊毀損前開門鎖僅係為報復曾於前開檳榔攤行竊被捕，並
    非意在行竊等語。按犯罪事實應依証據認定之，無証據不得推定其犯罪事實，刑
    事訴訟法第一百五十四條定有明文。經查：本件依前開証據僅足以認定被告有損
    壞前開門鎖之事實，至於被告損壞前開門鎖之目的是否即在行竊，並無証據足資
    認定，尚不得以被告有損壞前開門鎖之事實，逕認被告有竊盜之犯意。是本件尚
    不足以証明被告有竊盜犯行。惟公訴人認此部分與前開有罪部分有牽連犯之裁判
    上一罪關係，爰不另為無罪之諭知，併此敘明。
五、據上論斷，應依刑事訴訟法第二百九十九條第一項前段，刑法第三百五十四條、
    第四十七條、第四十一條、第三十八條第一項第二款，罰金罰鍰提高標準條例第
    一條前段、第二條，判決如主文。
本案經檢察官李月治到庭執行職務。
中      華      民      國      八十九  年      五      月    三十一    日
                                台灣台中地方法院刑事第一庭
                                    法  官  鄭  文  祺
右正本證明與原本無異。
如不服本判決，應於判決送達後十日內向本院提出上訴狀，上訴於臺灣高等法院臺中
分院( 須附繕本 )。
                                    書記官
中      華      民      國      八十九  年      五      月    三十一    日
附錄論罪科刑法條
刑法第三百五十四條：毀棄、損壞前二條以外之他人之物，或致令不堪用，足以生損
害於公眾或他人者，處二年以下有期徒刑、拘役或五百元以下罰金。


司法院資訊處製作；財團法人民間司法改革基金會備份。
